【裁判字號】    98,易,230
【裁判日期】    980730
【裁判案由】    竊盜
【裁判全文】
臺灣嘉義地方法院刑事判決               98年度易字第230號
公  訴  人  臺灣嘉義地方法院檢察署檢察官
被      告  丙○○
            丁○○
上列被告因竊盜案件，經檢察官提起公訴（97年度偵字第6713號
），本院判決如下：
   主    文
丁○○共同犯竊盜罪，累犯，處有期徒刑伍月，如易科罰金，以
新臺幣壹仟元折算壹日。
丙○○無罪。
   事    實
一、丁○○於民國九十五年間曾因犯竊盜罪，經本院九十五年度
    嘉簡字第八三六號判決判處有期徒刑四月確定，並於九十五
    年八月三十日入監執行，甫於九十五年十二月二十九日執行
    完畢出監，詎仍不知悔改，復與王詠翔（目前由檢察官另案
    偵辦），共同基於意圖為自己不法所有之犯意聯絡，於九十
    六年十二月二十六日下午一時四十分許，僱用不知情之金霖
    堆高機司機己○○及車牌號碼UT-405號營曳機司機戊○○，
    至址設嘉義縣東石鄉港墘村六十之八號之揚昇不織布公司廠
    房內，竊取易昌食品股份有限公司所有而由乙○○保管、持
    有之鍋爐一組及週遭配件共四項物品得手。嗣經警查獲。
二、案經嘉義縣警察局朴子分局報告臺灣嘉義地方法院檢察署檢
    察官偵查起訴。
    理  由
一、被告丁○○部分：
（一）按被告以外之人於審判外之陳述，雖不符刑事訴訟法第一
      百五十九條之一至第一百五十九條之四之規定，而經當事
      人於審判程序同意作為證據，法院審酌該言詞陳述或書面
      陳述作成時之情況，認為適當者，亦得為證據。當事人、
      代理人或辯護人於法院調查證據時，知有第一百五十九條
      第一項不得為證據之情形，而未於言詞辯論終結前聲明異
      議者，視為有前項之同意，刑事訴訟法第一百五十九條之
      五定有明文。查被告丁○○對於卷附各傳聞證據之證據能
      力，未於言詞辯論終結前聲明異議，且經本院於審理時逐
      一提示予被告丁○○表示意見，本院審酌採納該等傳聞證
      據，尚無礙被告丁○○於程序上之彈劾詰問權利，而認上
      開傳聞證據合於刑事訴訟法第一百五十九條之五等規定，
      因而均具證據能力，合先敘明。
（二）訊據被告丁○○固坦承：有於九十六年十二月二十六日載
      甲○○一起去址設嘉義縣東石鄉港墘村六十之八號之揚昇
      不織布公司廠房內，並借手機給甲○○打去僱用金霖堆高
      機司機己○○，再由羅桂健聯絡車牌號碼UT-405號營曳機
      司機戊○○，至揚昇不織布公司廠房內，搬走易昌食品股
      份有限公司所有而由乙○○保管、持有之鍋爐一組及週遭
      四項配件。惟矢口否認：自己與甲○○有何竊盜罪之犯意
      聯絡，辯稱：因為案外人甲○○聲稱其向他人購得二手機
      器，需到嘉義縣東石鄉搬運，但車子壞了，才會找伊載甲○○去現場，伊並不知甲○○未向他人購買該些機器，與
      甲○○亦無犯意聯絡云云，惟查：
1、被告丁○○曾於九十六年十二月二十六日載甲○○一起去址
   設嘉義縣東石鄉港墘村六十之八號之揚昇不織布公司廠房內
   ，並借手機給甲○○打去僱用金霖堆高機司機己○○，再由
   羅桂健聯絡車牌號碼UT-405號營曳機司機戊○○，至揚昇不
   織布公司廠房內，搬走易昌食品股份有限公司所有而由吳克
   先保管、持有之鍋爐一組及週遭四項配件一情，業據被告丁○○於警詢時、偵查中及本院訊問時均供承不諱，核與證人
   甲○○、羅桂健、戊○○於偵查及本院審理時之證述相符，
   復有道路監視錄影翻拍照片二張、現場照片十二張及資源，
   回收場監視錄顯翻拍照片二張附卷可稽，而上開之鍋爐一組
   及週遭四項配件，係易昌食品股份有限公司所有而由乙○○
   保管持有，甲○○並未向易昌食品股份有限公司或吳克先購
   買一情，亦據證人吳錦帆於警詢及偵查時證述明確。是被告
   丁○○與甲○○係竊取易昌食品股份有限公司所有上開之鍋
   爐一組及週遭四項配件之事實至為明灼，堪以認定。
2、被告雖辯稱：其係受案外人甲○○所託，才會載甲○○去現
   場，伊並不知甲○○未向他人購買該些機器，與甲○○亦無
   犯意聯絡云云，惟查：被告丁○○於警詢時，原辯稱：伊於
   九十六年十二月二十六日十三時四十分僅載甲○○至址設嘉
   義縣東石鄉港墘村六十之八號之揚昇不織布公司廠房外，伊
   停在廠房外，並不知道有人在搬運東西，伊有到浩峰資源回
   收場，沒有與他人同行，僅有到該資源回收場上廁所云云（
   見警卷第三頁至第五頁），又於偵查時改稱：九十六年十二
   月二十六日當天是甲○○叫伊載甲○○去朴子找朋友，找不
   到之後，伊自己就先回嘉義云云（見偵查卷第四九頁），復
   又改稱：伊有去揚昇不織布公司廠房內，自己也有開車跟在
   大貨車後面去資源回收場，結果找不到甲○○，就自己回嘉
   義云云（見偵查卷第五十頁），另於本院準備程序再改稱：
   伊當天僅載甲○○到資源回收場那邊，後來又載甲○○去朴
   子市吃飯，吃完飯又把甲○○送回資源回收場後就自己先回
   嘉義（見本院卷第三三頁），復又於辯論程序改稱：有載甲○○去揚昇不織布公司廠房，但未進去廠房，亦無跟隨大貨
   車到浩峰資源回收場，最後是甲○○打電話給他，再過去浩
   峰資源回收場載甲○○云云（見本院卷一０五頁、一０六頁
   ），被告丁○○辯詞不僅刻意避重就輕，且前後矛盾，顯難
   採憑。再查，被告丁○○確有與甲○○等人替證人戊○○開
   啟揚昇不織布公司廠房之大門，並進入該廠房內，於搬運機
   器完畢後，並尾隨證人戊○○所駕駛之大貨車至浩峰資源回
   收場，之後並將甲○○從浩峰資源回收場載走一情，業據證
   人羅桂健、戊○○於警詢（見警卷第十二至十九頁）、偵查
   （見偵查卷十八頁至二三頁）及本院審理時及證人甲○○於
   本院審理時（見本院卷第六九頁至九五頁）證述明確，然被
   告丁○○卻刻意否認此一事實，顯見其應知悉甲○○整個竊
   盜之計畫，否則又何須完全否認此些客觀事實，是其辯稱：
   伊完全不知情云云，顯不足採。又查，被告丁○○於案發當
   日有與甲○○一起去嘉義縣東石鄉港墘村六十之八號之揚昇
   不織布公司廠房內，由甲○○假裝是買家，被告丁○○假裝
   是賣家來委託不知情之證人羅桂健等人搬運機器一情，業據
   證人己○○於本院結證述明確（見本院卷七八頁至八二頁）
   ；而被告丁○○除有在揚昇不織布公司廠房外，於搬完機器
   後，亦駕駛其所有車牌號碼7338- NL之黑色自小客車，隨著
   證人戊○○所駕駛之拖板車至浩峰資源回收場，準備販賣所
   竊取之機械一情，亦有證人戊○○之證述為憑（見本院卷第
   八五頁至八九頁），另事後警察查獲時，要求甲○○等人回
   到廠房說明時，甲○○隨即由叫被告丁○○將其載離浩峰資
   源回收場一情，亦據證人甲○○之證述甚明（見本院卷第九
   三頁）足見被告丁○○不僅與甲○○就上開竊盜犯行有犯意
   之聯絡，亦有假裝是系爭機器賣家之犯罪行為分擔。
3、又證人甲○○雖證述伊是向一位自稱「阿茂」之人購買系爭
   機器，並無竊取之意圖云云，然查，證人甲○○本身即為本
   件竊盜罪之共犯，其自無承認自己係向他人竊取財物之理，
   是其此部分證述，憑信性本低，又經檢察官詰問證人甲○○
   該位自稱「阿茂」之人之年籍及聯絡電話等基本資料，證人
   甲○○卻無法回答（見本院卷第四九頁），顯見其此部分證
   述係屬虛構；再查，若真有自稱「阿茂」之人欲販賣系爭機
   器，則其在未收錢之際，又如何會突然不見，此顯不符合買
   賣常情，更見甲○○此部分證詞，係自己飾責之責，毫無足
   採。
4、綜上所述，被告丁○○與案外人甲○○共同竊盜之犯行，事
   證明確，被告丁○○所辯並不足採，其犯行至堪認定，應依
   法論科。
（三）核被告丁○○所為，係犯刑法三百二十條第一項之竊盜罪
      。而被告丁○○與案外人甲○○就上開犯行彼此間有犯意
      聯絡及行為分擔，均為共同正犯。被告丁○○已參與竊盜
      之構成要件行為，應係成立實行正犯，公訴意旨認係成立
      幫助犯，尚有未洽。又被告丁○○於九十五年間曾因犯竊
      盜罪，經本院九十五年度嘉簡字第八三六號判決判處有期
      徒刑四月確定，並於九十五年八月三十日入監執行，甫於
      九十五年十二月二十九日執行完畢出監，此有臺灣高等法
      院被告前案紀錄表一份在卷可參，其受徒刑之執行完畢後
      ，五年以內故意再犯本件有期徒刑以上之罪，為累犯，應
      依刑法第四十七條第一項規定加重其刑，爰審酌被告係高
      中畢業之智識程度，未婚、沒有小孩、家裡有父親、目前
      在做舊衣回收、月收入約三、四萬元之生活狀況，前有多
      次竊盜前科之素行，所竊得之財物價值，被害人後來有取
      回遭竊之財物未有實際損失，以及其犯罪後仍飾詞否認犯
      行，難見其悔意等一切情狀，量處如主文所示之刑及諭知
      易科罰金之折算標準，以資懲儆。
二、被告丙○○部分：
（一）公訴意旨另略以：被告丙○○與被告丁○○及王詠翔，共
      同基於意圖為自己不法所有之犯意聯絡，於九十六年十二
      月二十六日下午一時四十分許，僱用不知情之金霖堆高機
      員工賴清龍，堆高機司機己○○、羅忠信及車牌號碼UT-4
      05號營曳機司機戊○○，至址設嘉義縣東石鄉港墘村六十
      之八號之揚昇不織布公司廠房內，竊取易昌食品股份有限
      公司所有而由吳克先保管、持有之鍋爐一組及週遭配件共
      四項物品得手，而認其亦共同涉犯刑法第三二０條第一項
      之竊盜罪嫌。
（二）按犯罪事實應依證據認定之，無證據不得推定其犯罪事實
      ；又不能證明被告犯罪者，應諭知無罪之判決，刑事訴訟
      法第一百五十四條、第三百零一條第一項分別定有規定。
      次按事實之認定，應憑證據，如未能發現相當證據，或證
      據不足以證明，自不能以推測或擬制之方法為裁判基礎；
      又認定犯罪事實所憑之證據，雖不以直接證據為限，間接
      證據亦包括在內；然而無論直接或間接證據，其為訴訟上
      之證明，須於通常一般之人均不致有所懷疑，而得確信其
      為真實之程度者，始得據為有罪之認定，倘其證明尚未達
      到此一程度，而有合理之懷疑存在時，即無從為有罪之認
      定。最高法院四十年臺上字第八六號判例、七十六年臺上
      字第四九八六號判例可資參照。
（三）訊據被告丙○○固坦承：於案發前一日即九十六年十二月
      二十五日，曾載甲○○與堆高機之駕駛賴清龍至案發現場
      查看堆高機有無辦法搬動機器；惟堅決否認有何竊盜犯行
      ，辯稱：當時甲○○向伊詢問是否有認識之堆高機駕駛可
      幫忙他搬運向別人購買之機器，伊不疑有他，就駕駛自己
      之箱型車載甲○○去找堆高機駕駛，並至現場看機器，甲○○與堆高機司機談好後，之後就未再找伊，伊不知道隔
      日之事情，與甲○○等人並無竊盜之犯意聯絡等語。經查
      ：被告丙○○上開辯詞，核與證人甲○○證述：伊至白河
      找丙○○，說伊要請堆高機司機，丙○○說他朋友有在做
      這個，伊就請他幫忙打電話聯絡，打完電話，堆高機司機
      說到公司，所以伊就叫丙○○載我去堆高機工廠，堆高機
      司機說要到現場看，後來丙○○就載伊和堆高機司機去現
      場，隔天就沒有再找丙○○去（見本院卷第五三頁、五四
      頁）等語相符，而被告丙○○與被告丁○○彼此並不認識
      一情，亦據被告丁○○於偵查（見偵查卷第四九頁）及本
      院審理時（本院卷第三一頁）陳述明確在卷，另丙○○於
      竊盜案發當日，並未到案發現場一情，亦據證人甲○○、
      戊○○證述明確，核與被告丁○○所述亦相符合。是被告
      丙○○既未參與九十六年十二月二十六日下午於揚昇不織
      布公司廠房內，竊取鍋爐一組及週遭四項配件之竊盜行為
      ，復無任何積極證據足證被告丙○○與被告丁○○及案外
      人甲○○之間有何竊盜犯意聯絡，其與被告丁○○又素不
      相識，尚難以此認定其有參與被告丁○○等人之竊盜犯行
      。故被告丙○○辯解：其與甲○○等人並無竊盜之犯意聯
      絡，亦無任何竊盜犯行等語，應屬可採。此外，復查無其
      他積極之證據足以證明被告丙○○有何公訴人所指之竊盜
      罪行，既不能證明被告犯罪，爰應為被告無罪判決之諭知
      。
據上論斷，應依刑事訴訟法第二百九十九條第一項前段、第三百
零一條第一項，刑法第三百二十條第一項、第二十八條、第四十
一條第一項前段、第四十七條第一項，刑法施行法第一條之一第
一項、第二項前段，判決如主文。
本案經檢察官姜智仁到庭執行職務。
中    華    民    國    98    年    7     月    30    日
                  刑事第一庭    法  官  黃明展
以上正本證明與原本無異。
如不服本判決應於收受判決後10日內向本院提出上訴書狀，並應
敘述具體理由；其未敘述上訴理由者，應於上訴期間屆滿後20日
內向本院補提理由書（均須按他造當事人之人數附繕本）「切勿
逕送上級法院」。告訴人或被害人如對於本判決不服者，應具備
理由請求檢察官上訴，其上訴期間之計算係以檢察官收受判決正
本之日期為準。
中    華    民    國    98    年    7     月    30    日
                                書記官  張菀純
附錄論罪法條全文：
中華民國刑法第320條
（普通竊盜罪、竊佔罪）
意圖為自己或第三人不法之所有，而竊取他人之動產者，為竊盜
罪，處 5 年以下有期徒刑、拘役或 5 百元以下罰金。
意圖為自己或第三人不法之利益，而竊佔他人之不動產者，依前
項之規定處斷。
前二項之未遂犯罰之。


司法院資訊處製作；財團法人民間司法改革基金會備份。
